臺灣板橋地方法院刑事判決　　　　　　　94年度訴字第2780號
公　訴　人　臺灣板橋地方法院檢察署檢察官
被　　　告　甲○○
　　　　　　　　　　（另案於臺灣臺北監獄執行）
上列被告因違反毒品危害防制條例案件，經檢察官提起公訴（94
年度毒偵字第5427號），本院依簡式審判程序，判決如下：
    主  文
甲○○連續施用第一級毒品，累犯，處有期徒刑捌月。
    事  實
一、甲○○於民國82年間，因違反麻醉藥品管理條例案件，經臺
    灣士林地方法院以82年度訴字第664 號判決判處有期徒刑5
    年2 月，復經臺灣高等法院以82年度上訴字第6070判決駁回
    上訴，再經最高法院以83年度臺上字第1068號判決駁回上訴
    確定，經送監執行於85年2 月17日縮短刑期假釋出監，假釋
    期間交付保護管束；於假釋期間之85年間，又因違反麻醉藥
    品管理條例案件，經臺灣士林地方法院以85年度訴字第1240
    號判決判處有期徒刑6 月確定，上開假釋並經撤銷，應執行
    殘刑3 年2 月又7 日，並接續執行前開有期徒刑6 月，於89
    年5 月25日縮短刑期假釋出監，假釋期間交付保護管束；復
    於假釋期間之90年間，因施用毒品案件，經臺灣士林地方法
    院以90年度毒聲字第557 號裁定送觀察、勒戒後，認有繼續
    施用毒品傾向，復經同院以90年度毒聲字第698 號裁定令入
    戒治處所施以強制戒治，於90年11月30日停止戒治所餘期間
    交付保護管束，於91年5 月22日保護管束期滿視為強制戒治
    執行完畢，經臺灣士林地方法院檢察署檢察官於91年6 月13
    日以91年度戒毒偵字第59號不起訴處分確定，且經撤銷前開
    第二次假釋，應執行殘刑1 年1 月又19日，並於前開停止戒
    治後送監執行，而於91年12月31日縮刑期滿執行完畢（構成
    累犯）；再因違反毒品危害防制條例案件，經臺灣士林地方
    法院以92年度訴字第371 號判決後，復經臺灣高等法院以92
    年度上訴字第4635號判決撤銷原判決判處有期徒刑1 年6 月
    （轉讓第一級毒品部分）、1 年（轉讓第二級毒品部分），
    應執行有期徒刑2 年3 月確定，現送監執行中（不構成累犯
    ）。猶不知悔改，於前開強制戒治執行完畢釋放後5 年內，
    復基於施用第一級毒品海洛因及第二級毒品安非他命之概括
    犯意，自93年10月間某日起至93年12月11日止，在臺北縣三
    重市○○○路33巷22號2 樓住處，以將海洛因及安非他命混
    合之方式，同時施用安非他命及海洛因多次。嗣於93年12月
    12日22時50分許，在臺北縣新莊市○○路294 號為警查獲，
    並採集其尿液送驗，始悉上情。
二、案經臺北縣政府警察局新莊分局報請臺灣板橋地方法院檢察
    署檢察官偵查起訴。
    理  由
一、查被告甲○○所犯係死刑、無期徒刑、最輕本刑為3 年以上
    有期徒刑以外之罪，其於準備程序中就被訴事實為有罪之陳
    述，經本院告知簡式審判程序之旨，並聽取公訴人、被告之
    意見後，經合議庭裁定由受命法官獨任進行簡式審判程序，
    合先敘明。
二、上揭犯罪事實，業據被告於偵查中及本院審理時供認不諱（
    見偵查卷第20頁、本院卷第25頁），且被告為警查獲後所排
    放尿液經採樣送請臺灣檢驗科技股份有限公司分別以EIA 酵
    素免疫分析法初步檢驗及GC/MS 氣相層析質譜儀法確認檢驗
    ，均呈鴉片類及安非他命類陽性反應之情，有該公司93年12
    月24日濫用藥物尿液檢驗報告及毒品尿液對照表各1 紙附卷
    可稽（見偵查卷第3 頁、本院卷第17頁），足認被告之自白
    與事實相符。再被告有如事實所示之觀察勒戒、強制戒治及
    不起訴處分之情，有臺灣高等法院被告前案紀錄表在卷可佐
    ，其於強制戒治執行完畢釋放後，5 年內再犯本件施用第一
    、二級毒品之罪。事證明確，被告犯行堪以認定，應依法論
    科。
三、查海洛因、安非他命係毒品危害防制條例第2 條第2 項第1
    款、第2 款所稱之第一、二級毒品。核被告施用第一級毒品
    海洛因、第二級毒品安非他命之行為，係犯同條例第10條第
    1 項之施用第一級毒品罪及同條第2 項之施用第二級毒品罪
    。其持有第一、二級毒品海洛因、安非他命之低度行為，皆
    為施用之高度行為所吸收，均不另論罪。又其先後多次施用
    第一級毒品海洛因及第二級毒品安非他命之行為，均時間緊
    接，方法相同，觸犯構成要件相同之罪名，顯係分別基於概
    括犯意反覆為之，同為連續犯，應依刑法第56條規定分別論
    以一罪，並加重其刑。被告係同時將海洛因及安非他命混合
    施用，顯然係以一施用行為而觸犯施用第一級毒品罪及施用
    第二級毒品罪，為想像競合犯，應依刑法第55條規定，從一
    重之施用第一級毒品罪處斷。再被告有如事實所示之犯罪科
    刑及執行情形，有卷附之臺灣高等法院被告前案紀錄表可稽
    ，其於上開有期徒刑執行完畢後5 年內，再犯本件有期徒刑
    以上之罪，為累犯，應依刑法第47條規定，遞加重其刑。爰
    審酌被告前已因施用毒品，獲得不起訴處分之寬典，仍無法
    戒絕毒癮，再次漠視法令禁制而犯本罪，惟其施用毒品所生
    危害，實以自戕身心健康為主，對於他人生命、身體、財產
    等法益，尚無明顯而重大之實害，且其犯後坦承犯行，尚知
    悔悟等一切情狀，量處如主文所示之刑，以示懲儆。
據上論斷，應依刑事訴訟法273 條之1 第1 項、第299 條第1 項
前段，毒品危害防制條例第10條第1 項、第2 項，刑法第11條前
段、第56條、第55條、第47條，判決如主文。
本案經檢察官鄧媛到庭執行職務。
中　　華　　民　　國　　94　　年　　12　　月　　21　　日
                  刑事第三庭    法　官  鄧雅心
以上正本證明與原本無異。
如不服本判決應於送達後10日內向本院提出上訴狀。
                                書記官　黃美雲
中　　華　　民　　國　　94　　年　　12　　月　　21　　日
附錄本案論罪科刑法條
毒品危害防制條例第十條
施用第一級毒品者，處六月以上五年以下有期徒刑。
施用第二級毒品者，處三年以下有期徒刑。
